【裁判字號】    98,審小上,8
【裁判日期】    980123
【裁判案由】    損害賠償
【裁判全文】
臺灣高雄地方法院民事裁定             98年度審小上字第8號
上  訴  人  乙○○
被  上訴人  甲○○
上列當事人間損害賠償事件，上訴人對於民國97年11月6 日本院
高雄簡易庭97年度雄小字第5571號第一審判決提起上訴，本院裁
定如下：
    主    文
上訴駁回。
第二審訴訟費用新臺幣壹仟伍佰元由上訴人負擔。
    理    由
一、按對於小額程序第一審判決之上訴，非以其違背法令為理由
    ，不得為之；又上訴狀內應記載上訴理由，表明下列各款事
    項：1.原判決所違背之法令及其具體內容。2.依訴訟資料可
    認為原判決有違背法令之具體事實，民事訴訟法第436 條之
    24第2 項、第436 條之25分別定有明文。所謂判決違背法令
    ，乃指判決不適用法規或適用不當，為同法第468 條所明定
    ，此亦為小額事件之上訴程序所準用（民事訴訟法第436 條
    之32第2 項參照）。故對小額訴訟程序之第一審判決提起上
    訴時，其上訴狀或理由書應具體指摘原判決有何不適用法規
    或適用法規不當之情形，並揭示該法規之條項或其內容；若
    係成文法以外之法則，應揭示該法則之旨趣；倘為司法院解
    釋或最高法院之判例，則應揭示該判解之字號或其內容；如
    依民事訴訟法第469 條第1 款至第5 款所列情形為理由時，
    其上訴狀或理由書應揭示合於該條款之事實（最高法院71年
    台上字第314 號判例參照）。如其上訴狀未依此項方法表明
    理由，其上訴即不合法，應駁回其上訴，同法第436 條之32
    第2 項準用第444 條第1 項前段亦有明文。
二、上訴意旨略以：本件肇事路段之高雄市左營區○○○路北向
    南車道設有2 線快車道（距離該路與榮總路之交岔路口約10
    至20米，才由2 線道變為3 線道）、1 線慢車道，南向北車
    道設有2 線快車道（距離該路與榮總路之交岔路口約10 至
    20米，才由2 線道變為3 線道）、1 線慢車道，被上訴人駕
    駛自用小貨車沿民族一路內側快車道由南往北行駛，行駛至
    上開交岔路口時，有看到前方車輛要待轉，卻未減速慢行，
    導致剎車痕如此長，且撞擊上訴人所駕駛車輛，巨大撞擊力
    致使上訴人車輛之安全氣囊全部爆破，車輛嚴重毀損，撞擊
    之後被上訴人車輛未馬上停止，可知被上訴人車速之快，被
    上訴人未注意車前狀況且行駛至交岔路口未減速慢行才是肇
    事主因，原審判決認定事實有違誤，爰依法提起本件上訴，
    聲明請求廢棄原判決，並駁回被上訴人在第一審之訴。
三、經查，上訴人所爭執車禍發生經過及被上訴人超速等情，業
    經原審依道路交通事故現場圖、道路交通事故調查報告表、
    現場照片、高雄市車輛行車事故鑑定委員會及覆議鑑定委員
    會鑑定及覆議意見書等據以認定，經核尚無違法或不當之情
    形。上訴人之上訴理由乃係就原審證據取捨及認定事實之事
    項而為指摘，並未具體指明原審判決有如何不適用法規或適
    用法規不當，或有民事訴訟法第469 條第1 款至第5 款所稱
    當然違背法令之情事，及符合該條款要件之具體事實，自難
    認其已合法表明上訴理由，依首揭說明，應認其上訴為不合
    法。
四、復按於小額訴訟之上訴程序，法院為訴訟費用之裁判時，應
    確定其費用額，民事訴訟法第436 條之19第1 項、第436 條
    之32第1 項定有明文。本件第二審裁判費用為新臺幣1,500
    元，應由上訴人負擔，爰併為裁定如主文第2 項所示。
五、結論：本件上訴為不合法，依民事訴訟法第436 之32第1 項
    、第2 項、第436 條之19第1 項、第444 條第1 項前段、第
    95條、第78條，裁定如主文。
中    華    民    國    98    年    1     月    23    日
                        民事第二庭
                              審判長法  官  陳嘉惠
                                    法  官  劉定安
                                    法  官  秦慧君
正本係照原本作成。
本裁定不得抗告。
中    華    民    國    98    年    1     月    23    日
                                     書記官  蔡佩珊


司法院資訊處製作；財團法人民間司法改革基金會備份。
